# 开发支出减值问题

提问人：韩冰洁 时间：2020-11-17 11:07:00
《瑞华研究2010-2019汇编》问题1-2-2中提到符合资本化条件的开发支出不可以选择费用化，若开发阶段已无法完成，则开发支出是否可以转到无形资产计提简直？

回答人：chenyiwei
若开发阶段已无法完成，即后续情况变化表明不再符合资本化条件，应对前期已资本化的开发支出转入研发费用处理，即重新作为费用化支出。这与“符合资本化条件的开发支出不可以选择费用化”是两回事。